臺灣高等法院刑事判決　　　　　　　　93年度上訴字第3633號
上　訴　人
即　被　告　乙○○
上列上訴人因違反槍砲彈藥刀械管制條例案件，不服臺灣板橋地
方法院93年度訴字第1976號，中華民國93年12月2 日第一審判決
（起訴案號：臺灣板橋地方法院檢察署93年度偵字第3227號），
提起上訴，本院判決如下：
    主  文
原判決撤銷。
乙○○未經許可，寄藏可發射子彈具有殺傷力之改造手槍，處有
期徒刑壹年參月，併科罰金新臺幣參萬元，罰金如易服勞役，以
銀元參佰元即新臺幣玖佰元折算壹日。扣案可發射子彈具有殺傷
力之改造手槍壹枝（槍枝管制編號0000000000號，含
彈匣貳個）沒收。
    事  實
一、乙○○前曾因違反毒品危害防制條例案件，經臺灣板橋地方
    法院於民國（下同）九十一年七月二十五日以九十一年度板
    簡字第八四八號判處有期徒刑四月確定；又因違反槍砲彈藥
    刀械管制條例案件，經同法院於九十一年十二月三日以九十
    二年度訴字第七九二號判處有期徒刑一年二月，併科罰金新
    臺幣三萬元，再經本院於九十二年十二月十五日以九十二年
    度上訴字第二六二二號判決上訴駁回確定；前開二罪又經本
    院於九十三年十一月十五日以九十三年度聲字第一二九六號
    裁定應執行刑為有期徒刑一年四月確定，現仍執行中（至九
    十四年八月二十日期滿，不構成累犯）。
二、乙○○仍不知悛悔，復於九十三年一月間某日，在臺北縣中
    和市○○路八十二巷六弄一號友人甲○○（所涉違反槍砲彈
    藥刀械管制案件由檢察官另案偵辦）之住處，明知甲○○委
    請其代為保管之仿BERETTA 廠半自動手槍製造之玩具手槍換
    裝土造金屬槍管改造而成之玩具手槍乙枝（獲案槍枝管制編
    號0000000000號，含彈匣二個），係可擊發適用
    子彈具殺傷力之改造手槍，另委請其代為保管之土造子彈壹
    顆，係具有殺傷力之子彈，非經中央主管機關許可，不得寄
    藏、持有，竟仍未經主管機關許可即應允收受，旋為之寄藏
    在臺北縣新莊市○○街七十六號之四住處。嗣因於九十三年
    二月十日中午攜帶上開槍彈至臺北縣三峽鎮○○路０號劉和
    泰家中，經劉和泰俟機報警，而由警方於同日十三時十五分
    許在臺北縣三峽鎮○○路三段三號前攔查，自其所攜帶之手
    提紙袋內搜得上開改造手槍一枝，在其駕駛之休旅車右前輪
    處扣得其見警攔查而丟棄之子彈一顆，而查獲。
三、案經臺北縣政府警察局刑警大隊報請臺灣板橋地方法院檢察
    署檢察官偵查起訴。
    理  由
一、訊之上訴人即被告乙○○在原法院及本院審理中，對於前揭
    事實均已坦承不諱，核與證人劉和泰於檢察官偵查中指證之
    情節相符（見偵字第三二二七號卷第四十六頁），復有查獲
    本案之現場照片十張附卷（見偵字第三二二七號卷第二十頁
    至第二十四頁），及上開改造手槍乙枝（槍枝管制編號：0
    000000000號，含彈匣二個）、土造子彈乙顆扣案
    可資佐證，被告自白核與事實相符，自屬可信。次查，扣案
    槍枝、子彈經送內政部警政署刑事警察局鑑定結果，送鑑改
    造子彈壹顆，認係土造子彈（具直徑八點九釐米金屬彈頭）
    ，經實際試射，可擊發，認具殺傷力；另送鑑貝瑞塔改造手
    槍（含彈匣二個）壹枝（獲案槍枝管制編號0000000
    000號），認係由仿BERETTA 廠半自動手槍製造之玩具手
    槍換裝土造金屬槍管改造而成之玩具手槍，經檢視，其後座
    壁破損（惟仍供擊發子彈使用），經實際裝填子彈（彈丸6
    mm鋼珠，彈丸重量0.88克）試射結果，速度349公尺/秒，彈
    丸動能53.590焦耳，單位面積動能189.54焦耳/平方公分；
    而依刑事警察局對活豬作射擊測試結果，彈丸單位面積動能
    達24焦耳/每平方公分，即足以穿入豬隻皮肉層，依日本科
    學警察研究所之研究結果，彈丸單位面積動能達20焦耳/每
    平方公分，則足以穿入人體皮肉層，有內政部警政署刑事警
    察局九十三年三月十八日刑鑑字第○九三○○三二五七二號
    槍彈鑑驗書附卷可稽（見偵字第三二二七號卷第三十九頁至
    第四十一頁）；則扣案之改造手槍、子彈均具有殺傷力，亦
    可認定。本件事證明確，被告未經許可而寄藏具殺傷力之改
    造玩具手槍與子彈之犯行，已足認定，應予依法論科。
二、查，以玩具手槍改造而成可發射子彈具有殺傷力之槍枝，係
    屬槍砲彈藥刀械管制條例第十一條所定之「其他可發射子彈
    具有殺傷力之槍砲」；核被告所為，係犯槍砲彈藥刀械管制
    條例第十一條第四項之未經許可寄藏其他可發射子彈具有殺
    傷力之改造玩具手槍罪，及同條例第十二條第四項之未經許
    可寄藏子彈罪（公訴人起訴書原記載被告所犯係未經許可而
    持有上開槍彈，嗣經於原法院審理中更正起訴被告之犯罪態
    樣為寄藏，並仍引用原起訴法條）。其以一行為觸犯上開二
    罪名，為想像競合犯，應依刑法第五十五條之規定，從較重
    之同條例第十一條第四項之未經許可寄藏其他可發射子彈具
    有殺傷力之改造玩具手槍罪論處。
三、被告雖另辯稱：伊被查獲後，曾供出槍械來源，並經警循線
    查獲甲○○另案持有槍械犯行，請求依槍砲彈藥刀械管制條
    例之規定減輕其刑云云。經查，槍砲彈藥刀械管制條例第18
    條第三項固有規定：犯本條例之罪自首，並報繳其持有之全
    部槍砲、彈藥、刀械者，減輕或免除其刑；其已移轉持有而
    據實供述全部槍砲、彈藥、刀械之來源或去向，因而查獲者
    ，亦同。同條第四項前段亦有規定：犯本條例之罪，於偵查
    或審判中自白，並供述全部槍砲、彈藥、刀械之來源及去向
    ，因而查獲或因而防止重大危害治安事件之發生者，減輕或
    免除其刑。然再查，被告係因於九十三年二月十日中午攜帶
    上開槍彈至臺北縣三峽鎮○○路０號劉和泰家中，經劉和泰
    俟機報警，而由警方於同日十三時十五分許在臺北縣三峽鎮
    ○○路○段三號前攔查，自被告所攜帶之手提紙袋內搜得上
    開改造手槍一枝，在其駕駛之休旅車右前輪處扣得其見警攔
    查而丟棄之子彈一顆，而查獲等情，已如前述；是故，被告
    並無所謂「犯本條例之罪自首，並報繳其持有之全部槍砲、
    彈藥」之情事。至於，被告被查獲本案後，固曾供出其槍械
    來源，並經警循線查獲甲○○另案持有槍械犯行；然該案與
    本案中，除槍械原均「係由蔡明和所持有」之情節相同外，
    其他並無任何關聯，並非屬同一或相牽連之案件；自亦無「
    犯本條例之罪，於偵查或審判中自白，並供述全部槍砲、彈
    藥、刀械之來源及去向，因而查獲或因而防止重大危害治安
    事件之發生」之可言。被告所為並不符合前揭「減輕或免除
    其刑」規定之要件，自無從依該等規定減輕或免除其刑，附
    此敘明。
四、原審據以論罪科刑，固非無見。惟按刑法第四十七條規定之
    累犯，以受有期徒刑之執行完畢，或受無期徒刑或有期徒刑
    一部之執行而赦免後，五年以內，再犯有期徒刑以上之罪者
    ，始足當之；又被告所犯數罪，如符合刑法第五十條、第五
    十一條應併合處罰之要件，雖經法院分別判處有期徒刑確定
    ，其中一罪且先執行有期徒刑期滿；嗣法院又依檢察官之聲
    請，以裁定定數罪之應執行刑確定，則在所裁定之執行刑尚
    未全部執行完畢以前，各罪之宣告刑均不發生執行完畢之問
    題，其在未裁定前已先執行期滿之罪，僅應將其已執行之刑
    期自應執行刑中扣除，不能認該罪已執行完畢，自亦不能據
    為成立累犯之要件（最高法院八十八年台非字第一六一號判
    決意旨參照）。次查，本件被告乙○○前曾因違反毒品危害
    防制條例案件，經臺灣板橋地方法院於九十一年七月二十五
    日以九十一年度板簡字第八四八號判處有期徒刑四月確定後
    ，原雖於九十二年六月五日執行完畢；然其另因違反槍砲彈
    藥刀械管制條例案件，經同法院於九十一年十二月三日以九
    十二年度訴字第七九二號判處有期徒刑一年二月，併科罰金
    新臺幣三萬元，再經本院於九十二年十二月十五日以九十二
    年度上訴字第二六二二號判決上訴駁回確定；前開二罪又經
    本院於九十三年十一月十五日以九十三年度聲字第一二九六
    號裁定應執行刑為有期徒刑一年四月確定，現仍執行中（至
    九十四年八月二十日期滿），有本院被告全國前案紀錄表在
    卷可查；揆諸前揭說明，自難認被告所犯違反毒品危害防制
    條例之罪已執行完畢。原審判決誤以被告前因違反毒品危害
    防制條例案件，經臺灣板橋地方法院以九十一年度板簡字第
    八四八號判處有期徒刑四月確定後，業於九十二年七月十五
    日執行完畢，即認其前述宣告之刑已全部執行完畢，並認其
    係於有期徒刑執行完畢五年以內再犯本件最重本刑為有期徒
    刑以上之罪，為累犯，依刑法第四十七條之規定加重其刑，
    自有未恰。被告之上訴意旨以其被查獲後，曾供出槍械來源
    ，並經警循線查獲甲○○另案持有槍械犯行，請求依槍砲彈
    藥刀械管制條例之規定減輕其刑，雖無理由；然原判決既有
    前述之可議仍屬無可維持，應由本院將原判決予以撤銷改判
    。爰審酌被告前有多次觸法經法院判處徒刑之行為，素行不
    佳，其犯罪之動機係因受人之託而為人寄藏槍彈，寄藏槍彈
    之數量非多、期間非長，然已對社會治安造成重大之危害，
    及在偵審中已自白犯行，犯後態度尚稱良好等一切情狀，量
    處如主文所示之刑，並就罰金部分諭知易服勞役之標準，以
    資儆懲。扣案改造手槍乙支（槍枝管制編號：000000
    0000號，含彈匣二個）為違禁物，應依刑法第三十八條
    第一項第一款併予以宣告沒收。至於，同時扣案之土造子彈
    乙顆，業由內政部警政署刑事警察局於鑑定時試射而喪失子
    彈之作用與性質，已非違禁物品，又非供犯罪所用之物，故
    本院認無併予宣告沒收之必要，附此敘明。
據上論斷，應依刑事訴訟法第369條第1項前段、第364條、第299
條第1項前段，槍砲彈藥刀械管制條例第11條第4項、第12條第4
項，刑法第11條前段、第55條、第42條第2項、第38條第1第1款
，罰金罰鍰提高標準條例第2條，現行法規所定貨幣單位折算新
臺幣條例第2條，判決如主文。
本案經檢察官田炳麟到庭執行職務。
中　　華　　民　　國　　94　　年　　1 　　月　　27　　日
                  刑事第十三庭  審判長法　官  劉景星
                                      法　官  陳志洋
                                      法　官  陳博志
以上正本證明與原本無異。
如不服本判決，應於收受送達後十日內向本院提出上訴書狀，其
未敘述上訴之理由者並得於提起上訴後十日內向本院補提理由書
（均須按他造當事人之人數附繕本）。
                                      書記官  陳嘉文
中　　華　　民　　國　　94　　年　　1 　　月　　28　　日
附錄：本案論罪科刑法條全文
槍砲彈藥刀械管制條例第十一條
未經許可，製造、販賣或運輸第四條第一款所稱其他可發射金屬
或子彈具有殺傷力之各式槍砲者，處五年以上有期徒刑，併科新
台幣一千萬元以下罰金。未經許可，轉讓、出租或出借前項所列
槍砲者，處三年以上十年以下有期徒刑，併科新台幣七百萬元以
下罰金。
意圖供自己或他人犯罪之用，而犯前二項之罪者，處無期徒刑或
七年以上有期徒刑，併科新台幣一千萬元以下罰金。
未經許可，持有、寄藏或意圖販賣而陳列第一項所列槍砲者，處
一年以上七年以下有期徒刑，併科新台幣七百萬元以下罰金。
第一項至第三項之未遂犯罰之。
